臺灣屏東地方法院刑事判決　　　　　　　 94年度易字第326號
公　訴　人　臺彎屏東地方法院檢察署檢察官
被　　　告　甲○○
　　　　　　　　　　（另案在監執行）
上列被告因竊盜案件，經檢察官聲請簡易判決處刑（94年度速偵
字第68號）及同署檢察官移送併辦（94年度偵字第2392號），本
院認為不宜簡易判決處刑，改依通常程序審理，經被告為有罪之
陳述，本院裁定改依簡式審判程序審理，判決如下：
    主  文
甲○○連續攜帶兇器竊盜，累犯，處有期徒刑壹年陸月，並應於
刑之執行前，令入勞動場所強制工作年。扣案之鉗子壹支，沒
收。
　　事　實
一、甲○○前於民國91年間因竊盜案件，經本院91年度潮簡字第
    265 號判處有期徒刑5 月確定，甫於92年7 月8 日執行完畢
    ；於93年間又因竊盜案件，經本院以94年3 月8 日93年度易
    字第715 號判處有期徒刑1 年，於94年4 月11日確定。詎其
    猶不知悔改，復意圖為自己不法之所有，本於竊盜之概括犯
    意，連續為下列3 次竊盜行為，而有犯罪之習慣：(一)、於94
    年4 月24日8 時40分許，在屏東縣恆春鎮○○路1 巷89弄 6
    號騎樓內，因見丁○○○所有車牌號碼ｗｙｔ－052 號輕型
    機車之鑰匙疏未拔下，乃乘機徒手竊取該部輕型機車（價值
    約新台幣【下同】5 千元，業已發還丁○○○），得手後留
    供己代步之用。(二)、於同年94年5 月1 日19時30分許，持其
    所有客觀上足供兇器使用之鉗子1 支，騎乘上開竊得之輕型
    機車至屏東縣車城鄉後灣村觀音巖觀音廟附近，見該觀音廟
    所有架設在廟旁之電纜線一端已遭剪斷垂落在地，遂持上開
    鉗子將電纜線剪斷後纏繞成一捆（3 ｃ×14平方公尺、長度
    約150 公尺，價值約3 千5 百元，業已發還乙○○），並將
    之置放在該處地上。翌日即同年5 月2 日11時45分許，甲○○騎乘上開輕型機車至該處，將竊得之上開電纜線一捆裝入
    黑色塑膠袋內欲持之變賣，惟遭看管觀音廟之乙○○當場發
    現，乙○○乃上前質問並將甲○○所騎輕型機車鑰匙拔下，
    甲○○見狀遂棄車逃離現場，嗣為警循線查獲，並扣得其所
    有放在該輕型機車置物箱內之扳手5 支、活動扳手1 支、美
    工刀1 支、十字起子1 支、鐵鋸1 支，及供本件竊取電纜線
    所用之鉗子1 支。(三)、於94年5 月2 日18時許，在屏東縣恆
    春鎮○○路93巷1 弄3 號前，趁戊○○所有車牌號碼ZYY －
    678 號輕型機車之鑰匙未取下之際，而徒手竊取該部輕型機
    車（價值約3 千元，業已發還戊○○），得手後留供己代步
    之用。嗣於94年5 月15日11時20分許，在屏東縣恆春鎮署立
    醫院急診室旁為警查獲。
二、案經屏東縣警察局恆春分局報請臺灣屏東地方法院檢察署檢
    察官偵查起訴及移送併辦。
      理　由
一、上開事實，業據被告於警詢、偵查中及本院審理時均坦承不
    諱，核與被害人丁○○○、戊○○之指訴及證人乙○○之證
    述情節大致相符，此外，復有鉗子1 支扣案及贓物認領保管
    單3 紙、車籍作業系統－查詢認可資料1 紙、屏東縣警察局
    車輛協尋證明書1 紙、查獲之現場照片16幀在卷可證，足認
    被告自白與事實相符，應可採信。從而，本件事證明確，被
    告犯行堪以認定。
二、查刑法第321 條第1 項第3 款所謂之「兇器」，其種類並無
    限制，凡足以對人身造成危險者均屬之；而攜帶兇器竊盜，
    祗須行竊時攜帶具有危險性之兇器為已足，行為人是否有以
    之為行兇之意圖或以該兇器直接進行竊盜行為，均在所不問
    。本件被告甲○○持之行竊所用之鉗子1 支，至為堅硬銳利
    ，倘持之行兇，足以對人之身體、生命、安全造成威脅，自
    屬兇器無訛。核被告就犯罪事實(一)、(三)所為，係犯刑法第32
    0 條第1 項之竊盜罪；就犯罪事實(二)所為，係犯刑法第 321
    條第1 項第3 款之攜帶兇器竊盜罪。被告先後3 次之竊盜行
    為，時間緊接，觸犯構成要件相同之罪名，顯係基於概括犯
    意反覆為之，為連續犯，應論以罪名較重之連續攜帶兇器竊
    盜既遂罪，並加重其刑。公訴事實雖僅論及犯罪事實(三)之犯
    行，惟被告其餘犯行與已起訴之犯罪事實，具有連續犯之裁
    判上一罪關係，已如上述，為起訴效力所及，本院自應併予
    審理。又被告前於91年間因竊盜案件，經本院91年度潮簡字
    第265 號判處有期徒刑5 月確定，於92年7 月8 日執行完畢
    ，此有臺灣屏東地方法院檢察署刑案資料查註紀錄表及臺灣
    高等法院被告前案紀錄表各1 份在卷可按，其受有期徒刑之
    執行完畢後，5 年內再犯有期徒刑以上刑之本罪，為累犯，
    應依法加重其刑，其有2 種刑之加重事由，應遞加重之。爰
    審酌被告之智識程度不高、前已有多次竊盜及違反毒品危害
    防制條例等前科，素行不佳、犯罪之動機、目的、手段、所
    竊財物之價值非鉅、所竊財物業已返還被害人、被害人所受
    之損害及犯罪後坦承犯行，態度尚可，並參酌檢察官之求刑
    等一切情狀，量處如主文所示之刑。又被告正值壯年，身強
    力富，於92年7 月8 日因竊盜罪受刑之執行完畢後，復因竊
    盜罪，再經本院於94年3 月8 日93年度易字第715 號判處有
    期徒刑1 年，甫於94年4 月11日確定，正待入監執行之際，
    旋於94年4 月24日起再度連續行竊，顯見其已有犯罪習性而
    無法為合乎社會規範之行為及生活，茲為強制其從事勞動，
    矯治其行為之偏差，俾使其日後重返社會時得以適應，爰依
    竊盜犯及贓物犯保安處分條例第3 條第1 項第1 款之規定，
    令入勞動場所強制工作3 年。又依竊盜犯贓物犯保安處分條
    例宣告之強制工作處分，其執行以3 年為期，同條例第5 條
    第1 項前段定有明文，是公訴人認應諭知被告強制工作2 年
    ，容有誤會，併此敘明。扣案之鉗子1 支，係被告所有供犯
    罪所用之物，業據其供明在卷，應依刑法第38條第1 項第 2
    款之規定，宣告沒收。至另扣案之扳手5 支及活動扳手、美
    工刀、十字起子、鐵鋸各1 支，雖為被告所有，惟係置放在
    機車之置物箱內，供其修理機車所用，並未自機車置物箱內
    取出之情，已據被告供述甚明，且無證據證明上開物品係供
    其犯罪或預備犯罪所用之物，爰均不另為沒收之諭知。
據上論斷，應依刑事訴訟法第452 條、第273 條之1 第1 項、第
299 條第1 項前段，刑法第56條、第321 條第1 項第3 款、第47
條、第38條第1 項第2 款，竊盜犯贓物犯保安處分條例第3 條第
1項 第1 款、第4 條、第5 條第1 項前段，判決如主文。
本案經檢察官丙○○到庭執行職務。
中　　華　　民　　國　　94　　年　　9 　　月　　14　　日
                  刑事第二庭    法  官  蘇碧珠
以上正本證明與原本無異。
如不服本判決應於收受本判決送達後十日內向本院提出上訴書狀，
其未敘述上訴理由者，並得於提起上訴後十日內向本院補提理由
書狀（均須按他造當事人之人數附繕本）「切勿逕送上級法院」
                                書記官  賀燕花
中　　華　　民　　國　　94　　年　　9 　　月　　14　　日
附錄本案論罪科刑法條：
中華民國刑法第320條第1項：
意圖為自己或第三人不法之所有，而竊取他人之動產者，為竊盜
罪，處 5 年以下有期徒刑、拘役或 500 元以下罰金。
中華民國刑法第321條第1項：
犯竊盜罪而有左列情形之一者，處 6 月以上、 5 年以下有期徒
刑：
一  於夜間侵入住宅或有人居住之建築物、船艦或隱匿其內而犯
　　之者。
二  毀越門扇、牆垣或其他安全設備而犯之者。
三  攜帶兇器而犯之者。
四  結夥三人以上而犯之者。
五  乘火災、水災或其他災害之際而犯之者。
六  在車站或埠頭而犯之者。
